---
title: "Aforos y curvas nivel-caudal"
output:
  html_document:
    code_folding: hide
    toc: true
    toc_float: true
---

```{r setup, include=FALSE,warning = FALSE, message = FALSE}
knitr::opts_chunk$set(warning = FALSE, message = FALSE)
library(rmarkdown)
library(knitr)
```

## Cambios
Ruta 3. La transición de las curvas se eleva de 1.13 a 1.5
Cabecera. Se multiplican por dos los resultados del HEC-RAS.
ByPass. Se calcula de nuevo para todo el rango de niveles. Se hace coincidir la pendiente de la curva de aguas altas definida con las simulaciones del HEC-RAS y se impone que pase por el punto aforado mas alto.



## Cabecera
La estación Cabecera tiene aforos hasta el nivel 1.05m. La extrapolación de la relación nivel-caudal se realiza en función del modelo hidráulico de la sección de aforos. Su curva nivel-caudal sigue la siguiente ecuación:

$$Q = 1.1h^{4}$$



```{r}

library(plotly)
obs = read.table("./docs/data/afo_Cabecera.txt", header=T)
sim = read.table("./docs/data/sim_cabecera.txt", header=T)

hx = 1.13
a1 = 1.1
b1 = 4
a2 = 1.1
b2 = 4

hsim = seq(0.3,3,0.01)
qsim = ifelse(hsim<hx,a1*hsim^b1,a2*hsim^b2)

PT = plot_ly(data=obs,x=~q,y=~h, type='scatter', 
             mode='markers', name="Observados",
             marker=list(color='black', size=6),
             width=500, height=300,
             text= obs$fecha)

PT <- PT %>% add_trace(data=sim, x = ~q, y = ~h,
                       type = 'scatter',
                       mode = 'markers', 
                       marker = list(color = 'orange', size=6),
                       #line = list(color = 'red', width = 3),
                       name="Simulados",
                       text = "")

PT <- PT %>% add_trace(x = qsim, y = hsim,
                       type = 'area',
                       mode = 'lines', 
                       marker = list(color = 'yellow', size=0),
                       line = list(color = 'red', width = 2),
                       name="Regresión", text="")

PT <- layout(PT, title="Curva de aforos Cabecera",xaxis = list(title="Caudal (m3/s)",type = "log"),
             yaxis = list(title="Nivel (m)", type = "log"),
             margin=list(l=50,r=50,b=50,t=80,pad=4)
)




PT
```


## Ruta 3
La estación Ruta 3 tiene aforos hasta el nivel 1.45m. La extrapolación de la relación nivel-caudal se realiza en función del modelo hidráulico de la sección de aforos. Su curva nivel-caudal sigue las siguientes ecuaciones:


$$Q|_{h<1.5} = 2.07h^{2.07}$$
$$Q|_{h\geq1.5} = 1.1h^{3.70}$$


```{r}
library(plotly)
obs = read.table("./docs/data/afo_Ruta3.txt", header=T)
sim = read.table("./docs/data/sim_ruta3.txt", header=T)

hx = 1.5
a1 = 2.07
b1 = 2.07
a2 = 1.1
b2 = 3.7

hsim = seq(0.35,4,0.01)
qsim = ifelse(hsim<hx,a1*hsim^b1,a2*hsim^b2)

PT = plot_ly(data=obs,x=~q,y=~h, type='scatter', 
             mode='markers', name="Observados",
             marker=list(color='black', size=6),
             width=500, height=300,
             text= obs$fecha)

PT <- PT %>% add_trace(data=sim, x = ~q, y = ~h,
                       type = 'scatter',
                       mode = 'markers', 
                       marker = list(color = 'orange', size=6),
                       #line = list(color = 'red', width = 3),
                       name="Simulados",
                       text = "")

PT <- PT %>% add_trace(x = qsim, y = hsim,
                       type = 'area',
                       mode = 'lines', 
                       marker = list(color = 'yellow', size=0),
                       line = list(color = 'red', width = 2),
                       name="Regresión", text="")

PT <- layout(PT, title="Curva de aforos Ruta 3",xaxis = list(title="Caudal (m3/s)",type = "log"),
             yaxis = list(title="Nivel (m)", type = "log"),
             margin=list(l=50,r=50,b=50,t=80,pad=4)
)




PT
```

## ByPass
La estación ByPass tiene aforos hasta el nivel 2.64m. La extrapolación de la relación nivel-caudal se realiza en función del modelo hidráulico de la sección de aforos. Su curva nivel-caudal sigue las siguientes ecuaciones:

$$Q|_{h<1.75} = 1.75h^{1.13}$$

$$Q|_{h\geq1.75} = 0.2h^{5}$$


```{r}
library(plotly)
sim = read.table("./docs/data/sim_bypass.txt", header=T)
obs = read.table("./docs/data/afo_ByPass.txt", header=T)

hx = 1.75
a1 = 1.75
b1 = 1.13
a2 = .2
b2 = 5

hsim = seq(0.3,5,0.01)
qsim = ifelse(hsim<hx,a1*hsim^b1,a2*hsim^b2)

PT = plot_ly(data=obs,x=~q,y=~h, type='scatter', 
             mode='markers', name="Observados",
             marker=list(color='black', size=6),
             width=500, height=300,
             text= obs$fecha)

PT <- PT %>% add_trace(data=sim, x = ~q, y = ~h,
                       type = 'scatter',
                       mode = 'markers', 
                       marker = list(color = 'orange', size=6),
                       #line = list(color = 'red', width = 3),
                       name="Simulados",
                       text = "")

PT <- PT %>% add_trace(x = qsim, y = hsim,
                       type = 'area',
                       mode = 'lines', 
                       marker = list(color = 'yellow', size=0),
                       line = list(color = 'red', width = 2),
                       name="Regresión", text="")

PT <- layout(PT, title="Curva de aforos ByPass",xaxis = list(title="Caudal (m3/s)",type = "log"),
             yaxis = list(title="Nivel (m)", type = "log"),
             margin=list(l=50,r=50,b=50,t=80,pad=4)
)

PT
```


## San Antonio Chico

La estación San Antonio Chico tiene aforos completos en casi todo el rango de niveles observados. La ecuación nivel-caudal preliminar es la siguiente:

$$Q = 6.37h^2.08$$


```{r}
library(plotly)
obs = read.table("./docs/data/afo_SaChico.txt", header=T)

hx = 1.458
a1 = 6.37
b1 = 2.08
a2 = 6.37
b2 = 2.08

hsim = seq(0.2,2,0.01)
qsim = ifelse(hsim<hx,a1*hsim^b1,a2*hsim^b2)

PT = plot_ly(x=obs$q,y=obs$h, type='scatter', 
             mode='markers', name="Observados",
             marker=list(color='black', size=6),
             width=500, height=300,
             text = obs$Fecha)

# PT <- PT %>% add_trace(x = sim$q, y = sim$h,
#                        type = 'scatter',
#                        mode = 'markers', 
#                        marker = list(color = 'orange', size=6),
#                        #line = list(color = 'red', width = 3),
#                        name="Simulados")

PT <- PT %>% add_trace(x = qsim, y = hsim,
                       type = 'area',
                       mode = 'lines', 
                       marker = list(color = 'yellow', size=0),
                       line = list(color = 'red', width = 2),
                       name="Regresión")

PT <- layout(PT, title="Curva de aforos San Antonio Chico",xaxis = list(title="Caudal (m3/s)",type = "log"),
             yaxis = list(title="Nivel (m)", type = "log"),
             margin=list(l=50,r=50,b=50,t=80,pad=4)
)

PT
```

